# 供应链融资债务的会计处理

提问人：cxl1102 时间：2017-02-27 10:08:04
各位请教一下：供应链融资中，我公司是债务方如何进行会计处理，因为供应商是用了我公司的信用额度，银行已向供应商买断应收债权（除了应收涉及的原合同本身没有暇疵），我公司如在结算期满后，不按时付款，银行会转为借款，现在我公司对应付账款如何处理呢？

回答人：chenyiwei
虽然该债权已经被银行买断，但从你公司而言，其仍然是源于采购活动，因此仍列报为应付账款而不是短期借款，只不过债权人变为银行（这一点可能导致在附注披露时产生歧义，请注意在附注中作出解释说明）。如果到期日未按时付款，银行转为借款的，再转入短期借款核算。